臺灣士林地方法院裁定
111年度士秩聲字第8號
原處分機關  臺北市政府警察局大同分局
異  議  人  李慧淋（泰國籍）






上列聲明異議人即受處分人因違反社會秩序維護法案件，對於臺
北市政府警察局大同分局於民國111年3月11日所為之處分（北市
警同分刑字第11130043051號）聲明異議，本院裁定如下：
    主  文
聲明異議駁回。
    理 由
一、本件異議人即受處分人甲○○對於臺北市政府警察局大同分局
    於民國111年3月11日所為之北市警同分刑字第11130043051
    號處分，雖於同年月7日填具捨棄聲明異議書表示對該處分
    捨棄聲明異議。惟按社會秩序維護法第60條至第62條所列，
    僅規定有捨棄抗告權、撤回聲明異議或抗告等規定，並未規
    定有對警察機關所為處分捨棄聲明異議之權；又同法第92條
    之規定，係限於法院受理違反社會秩序維護法案件，準用刑
    事訴訟法之規定，而於收受警察機關處分書之同時捨棄聲明
    異議權，並非在法院受理案件之程序中，故亦應無準用刑事
    訴訟法捨棄上訴、抗告權等規定之可言；復按憲法第16條規
    定人民有訴之司法受益權，而依上所述社會秩序維護法就對
    警察機關所為處分之聲明異議權，既未明文規定得予捨棄，
    基於保障此憲法基本權利，自應認上揭對警察機關所為處分
    之聲明異議權不得預行捨棄。從而，本件異議人之聲明異議
    應為合法，合先敘明。　　
二、原處分意旨略以：異議人於11年3月7日13時許，在臺北市○○
    區○○○路0段000號601房與客人鄭傑安從事性交易行為，爰依
    社會秩序維護法第80條第1款，裁處罰鍰新臺幣（下同）3,0
    00元等語。
三、聲明異議意旨略以：
  ㈠異議人於111年3月7日在臺北市○○區○○○路0段000號僅為鄭姓
    客人刮痧排毒按摩，絕無從事性交易。
  ㈡臨檢當時異議人已不在按摩房內，經警員蒐證並未查獲與性
    交相關之物證（如使用過之保險套或沾染精液之衛生紙），
    扣案保險套2枚係異議人男友贈與，異議人為求招財才放入
    個人包包內，原處分僅頻鄭姓客人片面陳述逕為裁罰，顯有
    可議之處。
  ㈢異議人為泰國籍人士不諳中文，原處分機關未委請翻譯人員
    就對話內容進行翻譯，未見行法律上應有之程序保障，異議
    人完全不甚理解警員詢問之內容，當場有6、7名警員在異議
    人旁，使異議人心生畏懼。
  ㈣警員曾詢問異議人費用問題，異議人之認知僅係詢問按摩如
    何收費，與性交易絕無關連，現場竟有警員向異議人施壓稱
    如不承認性交易將會以更嚴峻之行法查辦，顯違反刑事訴訟
    法第98條規定。
  ㈤當天詢問結束，現場警員向異議人恫嚇稱應交付3,000元才能
    離去，與社會秩序維護法第55條規定不符，不知該3,000元
    之名目及依據為何？
四、按有從事性交易之行為者，處3萬元以下罰鍰，社會秩序維
    護法第80條第1款本文定有明文。經查：
　㈠按法院受理違反本法案件，除本法有規定者外，準用刑事訴
    訟法之規定；訊問被告應出以懇切之態度，不得用強暴、脅
    迫、利誘、詐欺、疲勞訊問或其他不正之方法；被告為聽覺
    或語言障礙或語言不通者，應由通譯傳譯之，社會秩序維護
    法第92條、刑事訴訟法第98條、第99條第1項前段定有明文
    ，是縱然為外籍人士，倘無語言不通之情形，即無應使用通
    譯之必要。異議人警詢筆錄中就從事半套性交易之事實坦承
    不諱，異議人雖以前詞質疑該次筆錄製作之正當性，然經本
    院勘驗卷附異議人警詢錄影光碟，勘驗結果如下：（見本院
    卷第105-106頁勘驗筆錄）
  1.勘驗之內容為111年3月7日（下稱該日）下午4時之警詢情  
    形，共有「甲○○警詢(1)」、「甲○○警詢(2)」「甲○○警詢(3
    )」、「甲○○警詢(4)」、「甲○○警詢(5)」、「甲○○警詢(6)
    」6個檔案，上載時間為該日下午4時8分至34分。
  2.於該日4時12分48秒許，警察問「妳中文程度如何？」，異
    議人稱「太長太快聽不太懂」，警察問「一般說可以，但太
    艱深的不行？」，異議人點頭稱是，警察問「基本上聽得懂
    齁？」，異議人點頭稱「嗯」。全部過程中異議人針對相關
    問題，都有「是」、「沒有」、「對」、「嗯」、「客人點
    頭」、「沖掉了」、「那個客人帶來的，他沒有拿回去」、
    「一千啊，九十分鐘加洗澡」、「不知道」等詞之回答及點
    頭之肢體語言，僅有於該日4時24分18秒異議人有詢問警察
    所稱「跟店家拆帳」是什麼意思，經警員解釋後，異議人稱
    半套的錢沒有分店家，按摩的錢按摩師分780元、老闆多少
    不知道之詞，另該日4時26分38秒異議人詢問警員所稱「把
    風」、「保鑣」是何意思，經警員解釋後異議人表示「沒有
    」，再於該日4時32分9秒，警員問「因為妳從事半套性交易
    要裁罰3,000元，有無意見」，異議人回稱「可以，沒有意
    見」，其餘均未見異議人有反應聽不懂之情。
  3.過程中警方態度未見有任何大聲、大吼、拍桌等使人畏懼之
    態度，亦未見警方有何脅迫，或異議人所稱付款3,000元始
    得離去，或不承認性交易將會以刑法查辦之詞。
  4.雖筆錄中部分異議人之陳述係警員詢問後，經異議人答稱「
    是」後，再以警員詢問之問題做為回答，然筆錄內容與錄影
    內容大致相符。
　　綜上觀之，並未見該次警詢有何異議人所稱脅迫之情，且異
    議人雖為外籍人士，然對於中文詢問之內容均能瞭解並回答
    ，遇不明其義者亦當場提出，復經警員解釋後再為陳述，難
    認係刑事訴訟法第99條第1項前段所稱語言不通之人，是異
    議人前述異議理由，時難認可採。
  ㈡再者，證人鄭傑安亦於警詢時證稱：我洗完澡之後，按摩師
    甲○○就進來包廂，叫我先趴著，幫我指壓我的背，後來才用
    按摩油油壓按背，後來甲○○就用手指的我的陰莖，問我要不
    要按下面，我就回答「嗯」，甲○○就把衣服往上掀，露出胸
    部讓我撫摸，等我勃起後先用手塗潤滑油來回套弄我的陰莖
    ，後來用嘴巴含住我的陰莖來回抽動約5分鐘，直到我射精
    為止，我射精後甲○○說要給他500元，但我還沒給，去沖澡
    警方就進來臨檢等語，衡諸證人鄭傑安與異議人昔無冤仇近
    無怨隙，且證人鄭傑安亦因此違反社會秩序維護法之行為，
    經移送機關裁罰，有違反社會秩序維護法案件處分書影本可
    證，證人鄭傑安應無設詞故意誣陷異議人，並使自身遭警裁
    罰之動機。
  ㈢對照本院勘驗結果及證人鄭傑安前開證詞，可見異議人於上
    開時、地，確曾與證人鄭傑安從事性交易乙節，應可認定。
    至於異議人當日繳交之3,000元，實係本處分之罰鍰，有原
    處分機關111年4月13日北市警同分刑字第1113007024號函在
    卷可考，異議人雖稱此違反社會秩序維護法第55條之規定，
    然查社會秩序維護法第55條乃不服警察機關之處分聲明異議
    之規定，實不知異議人所稱情形與該規定有何關聯，併此說
    明。
五、綜上所述，原處分機關依異議人違反社會秩序維護法第80條
    第1款之規定，裁處異議人罰款3,000元，核無不合，異議人
    之聲明異議為無理由，應予駁回。
中　　華　　民　　國　　111 　年　　4 　　月　　26　　日
                  士林簡易庭法  官　陳紹瑜
以上正本證明與原本無異。
本件不得抗告。
中　　華　　民　　國　　111 　年　　4 　　月　　26　　日
                            書記官　麥毅婷